Inventaris van het archief van het Ministerie van Verkeer en Waterstaat: Stukken betreffende Grenscorrecties met Duitsland, (1943) 1947-1963
Nationaal Archief, Den Haag
- Archivalia van de Rijkswaterstaat, 1946-1950
  - Gevoerde correspondentie, II.
    - Internationale conferenties en commissies, C.
      - Londen en Parijs, 1948 - 1950, 1.
        - Agenda voor de 3e vergadering van het Committee on Western German Frontiers te Parijs. Gestencild., maart '50; 27; 1 stuk
        - Deelnemerslijst van de 3e vergadering., maart '50; 28; 1 stuk
        - Protocol in de Engelse en Franse taal van de 3e vergadering. Gestencild., maart '50; 29; 1 omslag
      - Het Fact-finding Committee, 2.
        - Verslagen van de Nederlandse voorbereidende vergaderingen inzake de met leden van het Brits Militair Bestuur in het grensgebeid te maken excursie. Gestencild., febr. - maart '47; 30; 1 omslag
        - Lijst van Nederlandse en Britse leden van Fact-finding Committee. Gestencild., z.j. [1947]; 31; 1 stuk
        - Rapport inzake de waterstaatsaangelegenheden, behandeld in de vergaderingen van de Nederlandse en Britse delegaties, door dr. H.M. Hirschfeld aan de Regering uitgebracht. Doorslag. Met aanbiedingsbrief en 16 bijlagen, april - juli '47; 32-50; 17 omslagen
          - Rapport met aanbiedingsbrief., 32
          - Aantekeningen in de Engelse taal van de besprekingen van 23 april - 14 mei 1947. Doorslagen., 33
          - Aantekeningen van de besprekingen op 26 april 1, 7 en 14 mei 1947. Doorslagen., 34
          - Memorandum in de Engelse taal van Col. Clark inzake de Eems-monding en het eiland Borkum., 35
          - Memorandum in de Engelse taal van Col. Cahill inzake de Nederlandse claims. Fotokopie. Met tekeningen en kaarten., 36
          - Aantekeningen in de Engelse taal van mr. Spalding inzake het Boertangermoeras en de Bentheimer-Bocht. Fotokopie., 37
          - Memorandum in de Engelse taal van Lt. Col. Johnson inzake de verbindingen van Eems-kananlensysteem. Fotokopie., 38
          - Memorandum in de Engelse taal van Lt. Col. Johnson inzake de voorgestelde grenscorrecties bij Emmerik. Doorslag., 39
          - Aantekening in de Engelse taal inzake de grenscorrectie ten zuiden van Aalten. Gestencild. Met kaaart., 40
          - Aantekening in de Engelse taal inzake de Achterhoek en de Rijn. Gestencild. Met kaartbijlage., 41
          - Aantekening in de Engelse taal inzake de wegverbinding tussen Noord-Nederland en Limburg.Gestencild.Met kaartbijlage., 42
          - Aantekening in de Engelse taal inzake het stroomgebied Nijmegen-Duitse grens en Kleef-landsgrens. Gestencild. Met kaartbijlage., 43
          - Antwoord op de vragen van mr. Spalding inzake het spuikanaal bij Rindern. Doorslag., 44
          - Nota in de Engelse taal inzake de verzilting en vervuiling van het Rijnwater. Met een kaart en grafiek., 45
          - Kaarten van de Eemsmonding naar de toestand in 1850, 1889, 1911, 1929 en 1946., 46; Lichtdruk; Schaal 1: 50.000
            kaart
          - Brief van het Hoofdbestuur van de PTT inzake de belangrijkheid van het eiland Borkum met betrekking tot het leggen van een telefoonkabel tussen Nederland en Denemarken., 47
          - Aantekeningen naar aanleiding van het bezoek der commissie aan het eiland Borkum., 48
          - Rapport van dr.ir. J.A.Ringers inzake de Nederlands-Britse inspectietocht langs de Nederlands-Duitse grens. Gestencild. dec. '47, 49
          - Gegevens door de Buitendiensten opgesteld en niet aan de Britse delegatieleden uitreikt. Met kaartbijlagen. febr. - mei '47, 50; 1 omslag
      - Parijse Working Party, 3.
        - Concept van het Nederlandse memorandum in de Engelse en Franse taal aangeboden aan de Working Party te Parijs. Met kaartbijlage. Fotokopie., z.j. [1948]; 51; 1 omslag
        - Kaarten en schetsen, gebruikt bij het samenstellen van het Nederlandse memorandum. Fotokopieën en lichtdrukken., z. j.; 52; 1 omslag
        - Memorandum van het Britse delegatielid van de sub-commissie inzake de Nederlandse eisen., juli '48; 53; 1 omslag
        - Rapporten en telegrammen van de Nederlandse delegatie te Parijs gericht aan de minister van Buitenlandse Zaken. Doorslagen., aug - sept '48; 54; 1 omslag
        - Rapport van de redactie-commissie van de Working Party. Inliggend een aantekening van ir. In 't Veld inzake de afwijzing van dit rapport., 1948; 55; 1 omslag
        - Voorontwerp in de Engelse taal van het eindrapport van de resultaten van de Working Party. Doorslagen., z. j. [1948]; 56; 1 omslag
        - Eindrapport in de Engelse en Franse taal van de resultaten van de Working Party. Gestencild. Met kaartbijlagen. Gedrukt., z. j. [1948]; 57; 1 omslag
        - Chromotopografische kaarten waarop de resultaten van de werkzaamheden van de Working Party zijn aangegeven. Schaal 1: 25.000. Met aantekening van ir. In 't Veld., z. j.; 58; 1 omslag
        - Overzicht van de resultaten van de Working Party voorzover het de Nederlands-Duitse grenscorrecties betreft., z. j. [1948]; 59; 1 omslag
        - Brief van ir. C. In 't Veld aan de heer M. Kohnstamm van het ministerie van Buitenlandse Zaken inzake de voor Nederland op de Working Party behaalde resultaten. Doorslag., sept. '48; 60; 1 stuk
        - Aantekening van dr. H.M. Hirschfeld voor de minister van Buitenlandse Zaken inzake de voor Nederland op de Working Party behaalde resultaten. Doorslag., okt. '48; 61; 1 stuk
        - Nota van de Directeur-Generaal van de Waterstaat aan de minister van Verkeer en Waterstaat inzake de voor Nederland op de Working Party behaalde resultaten. Met 3 bijlagen., okt. '48; 62-65; 4 omslagen
          - Nota. Minute en grosse., 62
          - Rapport van de Working Party. Fotokopie., 63
          - Nederlands memorandum van 22 juli 1948. Fotokopie., 64
          - Rapport van dr. Ir. J.A. Ringers van 19 oktober 1948. Fotokopie., 65
        - Brief van de minister van Verkeer en Waterstaat aan de minister van Buitenlandse Zaken inzake de voor Nederland op de Working Party behaalde resultaten. Minute. Met aanbiedingsbrieven aan dr. ir. J.A. Ringers en de heer K. Millenaar. Doorslagen., okt. - nov. '48; 66; 3 stukken
        - Concept van een nota van de Waterstaat naar aanleiding van de resultaten van de Working Party., febr. '49; 67; 1 omslag
      - De Demarcatie Commissie., 4.
        - Correspondentie inzake het uitzetten van de nieuwe grens tussen Nederland en Duitsland., 68
        - Processen-verbaal betreffende het uitzetten van de nieuwe landsgrens van de provincie Groningen. Met kaartbijlagen., mei '49; 69; 1 omslag
        - Processen-verbaal betreffende het uitzetten van de nieuwe landsgrens van de provinicie Overijssel., okt. '49; 70; 1 omslag
        - Processen-verbaal betreffende het uitzetten van de nieuwe landsgrens van de provincie Gelderland. Met kaartbijlagen., april '49; 71; 1 omslag
        - Processen-verbaal betreffende het uitzetten van de nieuwe landsgrens van de provincie Limburg. Met kaartbijlagen., mei - juli '49; 72; 1 omslag
    - Bijlagen, verzamelde rapporten en kaarten, D.
      - Ingekomen rapport van de Staatscommissie ter bestudering van het annexatievraagstuk. [Commissie Vorrink] Fotokopie., april '46; 73; 1 pak
      - Lijst van anomalieën opgesteld door het ministerie van Buitenlandse Zaken., z. j. [1946]; 74; 1 stuk
      - Rapport inzake de West-Duitse kanalen. Doorslag. Met kaartbijlage. Lichtdruk., z. j. [1946]; 75; 1 omslag
      - Schrijven van de minister van Verkeer en Energie aan ir. A. Paulen inzake de kwestie van het links-Rijnse kolengebied. Afschrift., mei '46; 76; 1 stuk
      - Verslag van dr. Ir. F. Bakker-Schut en jhr. Mr. J. de Brauw van hun reis naar Duitsland in augustus 1946., z. j. [1946]; 77; 1 stuk
      - Adres van het Comité voor Gebiedsuitbreiding aangeboden aan de Raad van Ministers. Kopie. Met aanbiedingsbrief., sept. '46; 78; 2 stukken
      - Memorandum inzake mogelijke grenstracé's bij een eventuele verkleining van de grensverbeteringen. Kopie., sept. '46; 79; 1 omslag
      - Nota betreffende de rechtspositie van de Duitsers in geannexeerd gebied, opgesteld door prof. Mr. Dr. J.P.A. Francois. Gestencild., okt. '46; 80; 1 stuk
      - Memoranda door de Nederlandse regering aan de Geallieerde mogendheden gericht. Gedrukt, nov. '46, jan. 47; 81-83; 3 omslagen
        - De dato 5 november 1947, 81
        - De dato 14 januari 1947, 82
        - De dato 25 januari 1947, 83
      - Memorandum van de hand van dr.ir. J.A. Ringers. Minute., jan. '47; 84; 1 omslag
      - Monografieën in de Engelse taal inzake correcties van de grens tussen Gelderland en Duitsland. Gestencild., april '47; 85; 1 omslag
      - Nota "Ontwerp correctie van de Nederlands-Duitse grens" van de direrctie van de Waterstaat. Met kaartbijlage. Fotokopie., juni 1948; 86; 1 omslag
      - Memorandum in de Engelse taal inzake de hydrodynamica in de riviermonding van de Eems. Doorslag., aug. '48; 87; 1 stuk
      - Memorandum van de burgemeester van enkele Overijsselse grensgemeenten betreffende de grenscorrecties. Gestencild. Met kaaartbijlagen. Lichtdruk., sept. '48; 88; 1 omslag
      - Nota van de inspecteur van 's Rijksbelastingen, K. Millenaar, inzake de gegevens omtrent eventueel te annexeren gebied., z.j. [dec. '48]; 89; 1 stuk
      - Chromotopografische kaarten waarop de Nederlandse eisen inzake de Bentheimer Bocht, Elten en Sittard zijn aangegeven. Gedrukt en fotokopie., z.j.; 90; 1 omslag
      - Correspondentie en nota betreffende de verbetering van de loop van de Worm voor zover deze, na de vaststelling van de nieuwe grenslijn op 16 juli 1949, geheel binnen het Nederlandse gebied is komen te liggen. Met kaart bijlagen., mei - sept '49; 91; 1 omslag
      - Nederlandse chromotopograafische kaarten van de Nederlandse oostgrens. Schaal 1: 25.000., z.j.; 92; 1 pak
      - Britse chromotopografische kaarten van de Nederlandse oostgrens. Schaal 1: 25.000., z.j.; 93; 1 pak
  - Wettelijke regelingen, III.
    - Stukken betreffende het Grenscorrectiebesluit., april '49; 94; 1 omslag
      Zie ook inv.nr.20.
    - Stukken betreffende de Grenscorrectiewet., 1949 - 1950; 95; 1 omslag
  - Diversen, IV.
    - Ingekomen brief van jhr. Mr. J. de Brauw inzake de loop van de Moersloot., aug. '48; 96; 1 stuk
    - Nota van de Directeur-Generaal van de Waterstaat aan de Directeur-Generaal van Scheepvaart inzake het herstel van het rechtsverkeer tussen Nederland en Duitsland. Doorslag., jan. '50; 97; 1 stuk
- Gedeponeerde archieven
  - Het archief van de secretaris van de demarcatie commissie, 1949-1950
    Op 23 maart 1949 werd te Parijs het protocol van de Zeslanden Conferentie inzake de vaststelling van de Duitse westgrens ondertekend (zie inv. nr. 24).
    Hierin werd bepaald dat op zaterdag 23 april 1949 de Militaire Gouveneurs en de Staat, waaraan grondgebied werd toegevoegd, de wettelijke en administratieve voorschriften moesten afkondigen en publiceren om de voorlopige overgang van gebied van kracht te doen zijn. Tevens werd bepaald dat 2 Demarcatie Commissies zouden worden gevormd, één voor de Nederlands-Duitse grens en één voor de overige grensgebieden. Deze moesten binnen een tijdsbestek van zes maanden de grenswijzigingen in het veld uitzetten, waarbij tevens vastgelegd werd dat de Demarcatie Commissie voor de Nederlands-Duitse grens haar werkzaamheden te Maastricht moest aanvangen. Een verslag daarvan moest aan de plenaire zitting van de Zeslanden Conferentie ter goedkeuring worden aangeboden. Ook de verdeling der kosten werd in het protocol geregeld.
    Van Nederlandse zijde werd als lid van de commissie benoemd ir. C. in 't Veld. Deze kreeg na beëindiging van de opgedragen taak het archief van de secretaris onder zijn beheer. Bij het inventariseren van de 'Collectie in 't Veld' werden deze stukken daarin aangetroffen en als een afzonderlijk gedeponeerd archief beschouwd, herordend en geïnventariseerd.
    - Stukken van algemene aard, I.
      - Overzicht van uitgegane brieven 1949 - 1950, z.j. [1950]; 98; 1 katern
      - Tekst van een rede door ir. C. in 't Veld op de eerste bijeenkomst van de commissie uitgesproken., z.j. [1949]; 99; 1 stuk
      - Agenda's voor de veldwerkzaamheden., z.j. [1949]; 100; 1 omslag
      - Adreslijsten van Nederlandse en Britse officials, betrokken bij de werkzaamheden., 1949; 101; 1 omslag
      - Overzicht van het aantal inwoners in voormalig Duits gebied dat bij de grenscorrecties is overgegaan naar Nederland., z.j. [1949]; 102; 1 stuk
      - Dagaantekeningen van de werkzaamheden., mei - aug. '49; 103; 1 omslag
      - Eindrapport in de Engelse en Franse taal inzake de verrichte werkzaamheden. Met kaartbijlagen. Gedrukt., dec. '49; 104; 1 map
      - Algemene correspondentie., maart - dec. '49; 105; 1 omslag
      - Correspondentie betreffende de vervaardiging en het drukken van kaarten ten behoeve van eindverslag., Juli - nov. '49; 106; 1 omslag
      - Correspondentie inzake de gemaakte kosten inverband met de werkzaamheden., dec. '49 - maart '50; 107; 1 omslag
    - Economische vraagstukken, II.
      - Correspondentie inzake de steenkoolwinning in Limburg na de totstandkoming van de grenscorrecties., mei - aug. '49; 108; 1 omslag
      - Ingekomen stukken van de provincie Gelderland inzake de gerezen moeilijkheden ten aanzien van de visserij op de Bovenrijn., juni 1949; 109; 1 omslag
      - Correspondentie inzake het grensverkeer in het algemeen en de grenspassenregeling en de tractaatbedrijven in het bijzonder., mei - aug. '49; 110; 1 omslag
    - Veldwerkzaamheden, III.
      - Stukken betreffende de door de commissie genomen beslissingen inzake grenswijzigingen en de uitpaling daarvan., juni - sept. '49; 111; 1 omslag
      - Stukken inzake het veldwerk en andere werkzaamheden met betrekking tot de uitvoering van de grenscorrecties., sept. '48 - nov. '49; 112-133; 22 omslagen
        Zie ook inv. nr. 111.
        - Westerwoldsche A., 112
        - Boertanger Moor., 113
        - Denekamp., 114
        - Losser., 115
        - Rekken., 116
        - Ramsbeek., 117
        - Dinxperlo, algemene correspondentie., 118
        - Dinxperlo, correspondentie inzake het grensverkeer., 119
        - Dinxperlo, kaarten., 120
        - Elten., 121
        - Millingen., 122
          Zie ook inv. nr. 125.
        - Beek - Wijler., 123
        - Ottersum., 124
        - Hommersum en Siebengewald Noord., 125
        - Siebengewald., 126
        - Arcen Noord en Zuid., 127
        - Sittard., 128
        - Waubach., 129
        - Rivier de Worm, 130
        - Nota betreffende de verbetering van de loop van de Worm. Doorslag., 131
        - Kerkrade., 132
        - Vaals., 133
  - Het werkarchief van ir. C. in 't Veld, oud Hoofd-Directeur van de Rijkswaterstaat, 1949-1959
    Geschiedenis tevens levensbeschrijving ir. Cornelis IN 'T VELD geboren te Rotterdam, 22 maart 1905 overleden te Voorburg, 2 januari 1975.
    Ir. In 't Veld trad, na het behalen van zijn ingenieursdiploma in 1928 als tijdelijk ingenieur in dienst van de gemeente 's-Gravenhage. Op 1 juli 1929 kwam hij als ingenieur bij de Rijkswaterstaat met als standplaats Hoek van Holland. Met ingang van 1 april 1935 werd hij van Hoek van Holland naar 's-Hertogenbosch verplaatst en toegevoegd aan de hoofdingenieur-directeur in de directie Noord-Brabant. Met ingang van 1 mei 1938 werd hij onder de bevelen gesteld van de hoofdingenieur-directeur in de directie Noord-Holland en belast met de dienst in het arrondissement Alkmaar. Met ingang van 1 februari 1942 werd hij ontheven van de dienst in het arrondissement Alkmaar en als ingenieur tewerk gesteld bij de Generale Directie, waar hij werd toegevoegd aan het hoofd van de afdeling A. In 1944 kreeg hij de rang van hoofdingenieur, waarna hij werd belast met de leiding van de afdeling aanbestedingen en afwikkeling uitvoering werken. In januari 1949 volgde zijn benoeming tot hoofdingenieur 'A'. Met ingang van 1 februari 1950 werd hij onder de bevelen van de hoofdingenieur-directeur in de directie Benedenrivieren gesteld en belast met de dienst in het arrondissement Rotterdamsche Waterweg.
    Met ingang van 1 oktober 1951 werd hij wederom tewerk gesteld op de Directie en als hoofdingenieur-directeur belast met de leiding van de afdeling scheepvaartwegen en havens. Per 1 maart 1958 werd hij benoemd tot plaatsvervangend directeur-generaal van de Rijkswaterstaat en op 1 maart 1966 volgde zijn bevordering tot hoofd-directeur ter Hoofddirectie waarbij hij belast bleef met de leiding van de afdeling scheepvaartwegen en havens.
    Bij Koninklijk Besluit van 7 oktober 1969, nr. 82 werd hem eervol ontslag verleend per 1 april 1970 wegens het bereiken van de pensioen-gerechtigde leeftijd.
    Ir. In 't Veld was lid van de Adviescommissie Premieregeling Baggerbedrijven, lid van de Nederlandse delegatie naar de Zesmogendheden Conferentie te Parijs inzake de correcties van de westelijke grens van Duitsland en was voorts belast met de werkzaamheden inzake de Eems-Dollardkwestie.
    Voorts was hij lid van de Commissie inzake het Eemsregime, lid van de Commissie van Advies inzake landaanwinning in de Dollard, lid van de Permanente Tentoonstellingscommissie Rijkswaterstaat, lid van het bestuur van de Stichting Waterbouwkundig Laboratorium te Delft, lid van de Commissie van Advies Zuidelijke IJsselmeerpolders, lid van de Raad voor de Waterhuishouding en van diverse andere commissies.
    Zijn verdiensten voor de Rijkswaterstaat werden door vele onderscheidingen gehonoreerd. Hij was Officier in de Orde van Oranje Nassau [1950] en ridder in de Orde van de Nederlandse Leeuw [1961]. Tevens was hij drager van het Commandeurskruis van de Orde van Leopold II en de Kroonorde van België, alsmede van het Kruis van Verdienste van de Orde van Verdienste van de Bondsrepubliek Duitsland.
    - Bemoeienissen met de grenscorrecties, I.
      - Notitie inzake een mededeling van ir. Slotboom betreffende de spoorlijn Broek - Sittard - Gangelt., febr. '49; 134; 1 stuk
      - Notitie inzake een bespreking met de Hoofdingenieurs-Directeur betreffende het uitzetten van de nieuwe grens. Met een potloodtekening van de te gebruiken grenspalen., febr. '49; 135; 2 stukken
      - Notitie inzake een bespreking met mr. Kan en mr. Kloosterman op het ministerie van Binnenlandse Zaken., febr. '49; 136; 1 stuk
      - Stukken betreffende een bespreking op het ministerie van Justitie inzake de voorbereidingen aan Nederlandse zijde tot de werkzaamheden in de Demarcatie Commissie., febr. '49; 137; 1 omslag
      - Convocatie van het ministerie van Binnenlandse Zaken voor een bespreking met de burgemeesters van de Nederlandse grensgemeenten en vertegenwoordigers van alle instanties, betrokken bij de grenscorrecties., maart '49; 138; 1 stuk
      - Onofficiele correspondentie tussen ir. C. In 't Veld en Brigadier R.L. Whitmore., okt. '49 - jan. '50; 139; 1 omslag
      - Onofficiele correspondentie tussen J. L. van der Kun en Brigadier R. L. Whitmore. Doorslagen., nov. '49; 140; 1 omslag
      - Onofficiele correspondentie tussen J. L. van der Kun en Colonel Morel Deville. Doorslagen., okt. - dec. '49; 141; 1 omslag
      - Brief van het ministerie van Buitenlandse Zaken, alsmede een afschrift van een Aide-Mémoire van de Franse Ambassade te 's-Gravenhage inzake de conferentie te Parijs ter goedkeuring van de processen-verbaal der onderscheidene Demarcatie Commissies., maart '50; 142; 2 stukken
      - Verslag van de besprekingen te Parijs door mr. H. Rijpstra van het ministerie van Buitenlandse Zaken opgesteld ten behoeve van dr. Ir. J. A. Ringers. Met aanbiedingsbrief. Doorslag., april 1950; 143; 1 omslag
    - Bemoeienissen met de Eems-Dollard Commissie, II.
      - Schrijven van de Hoofdingenieur-Directeur van Groningen en Friesland inzake de behandeling van het vraagstuk omtrent de Nederlands-Duitse grens in het Eems-gebied gedurende de jaren 1909 - 1935. Doorslag., sept. '43; 144; 1 stuk
      - Stukken betreffende de werkzaamheden van de commissie. Met kaartbijlagen., mei '51 - okt. '52; 145-146; 2 omslagen
        - 1950, 145
        - 1951, 146
    - Bemoeienissen met de sub-commissie Grenswateren, III.
      - Overzicht van de belangrijkste punten waar het Nederlandse en Duitse ontwerp voor een tractaat inzake grenswateren uiteenlopen., z.j.; 147; 1 stuk
      - Brief van het ministerie van Buitenlandse Zaken inzake de samenstelling van de Duitse delegatie in de sub-commissie., april '57; 148; 1 stuk
      - Notities ter zake van het probleem van de grensoverschrijdende en grensvormende wateren., april '57; 149; 1 omslag
      - Verslagen van de vergaderingen van de sub-commissie., mei - dec. '57; 150; 1 omslag
        Zie ook inv. Nr. 157.
      - Brieven van de minister van Verkeer en Waterstaat aan de Gedeputeerde Staten van de oostelijke grensprovincies, alsmede van de Directeur-Generaal van de Rijkswaterstaat aan de Hoofdingenieurs-Directeur in diezelfde provincies met verzoek om commentaar op het ontwerptractaat inzake de grenswateren. Met een overzicht van de ontvangen commentaren., aug. '57; 151; 1 omslag
      - Onderhandelingsschema ten behoeve van het Nederlands-Duitse overleg in de sub-commissie., okt. '57; 152; 1 omslag
      - Stukken betreffende de werkzaamheden van de sub-commissie., jan.'58 - mei '59; 153; 1 omslag
    - Bemoeienissen bij de totstandkoming van het Algemeen Verdrag, IV.
      - Nota van de Directeur-Generaal van de Rijkswaterstaat aan de minister van verkeer en Waterstaat betreffende het herstel van het rechtsverkeer en het komen tot een 'voorlopig' vredesverdrag met Duitsland. Doorslag., Jan. '50; 154; 1 stuk
      - Brief van de minister van Buitenlandse Zaken aan de Minister-President inzake de betrekkingen tussen Nederland en de Bondsrepubliek Duitsland. Ministerraads-stuk. Fotokopie., maart '57; 155; 1 stuk
      - Werkstuk voor de Nederlandse delegatie inzake de grens en waterstaatskwesties bij de Nederlands-Duitse onderhandelingen., maart ' 57; 156; 1 omslag
      - Stukken inzake de plenaire onderhandelingen, en de commissie- vergaderingen, betreffende de totstandkoming van een Algemeen Verdrag met Duitsland., maart - nov. '57; 157; 1 omslag
      - Correspondentie inzake het politie- en douanetoezicht op de Rijn bij Lobith., okt '57 - juni '58; 158; 1 omslag
    - Diversen, V.
      - Aantekening van het onderhoud van de Waterstaatscommissie uit Gedeputeerde Staten van Overijssel met de Secretaris-Generaal van het ministerie van Verkeer en Waterstaat inzake het kanaal Almelo-Nordhorn en de Dedemsvaart., dec. '58; 159; 1 stuk
  - Het werkarchief van ir. J. van de Kerk, oud Directeur-Generaal van de Rijkswaterstaat, 1957-1963
    Geschiedenis tevens levensbeschrijving ir. Jacob VAN DE KERK, geboren te Haarlem, 30 december 1910.
    Na in 1931 het M.T.S.-diploma - te vergelijken met de huidige H.T.S. - behaald te hebben ging hij studeren aan de Technische Hogeschool te Delft, alwaar hij in 1936 met lof het diploma civiel-ingenieur verwierf. Tijdens zijn studie was hij van 12 augustus 1929 tot 3 februari 1930 en van 3 maart tot 17 augustus 1930 practisch werkzaam als hulpopzichter op arbeidsovereenkomst bij de Provinciale Waterstaat van Noord-Holland.
    Na het behalen van zijn ingenieursdiploma ging hij als ingenieur op arbeidsovereenkomst naar het Laboratorium voor grondmechanica te Delft tot 1 juli 1937, op welke datum hij als ingenieur bij de Rijkswaterstaat in dienst trad en toegevoegd werd aan het Hoofd van het arrondissement "Het Noordzeekanaal" ter standplaats IJmuiden. In IJmuiden was hij werkzaam bij het bureau dat belast was met de voorbereiding van de tunnelbouw te Velsen.
    Bij Koninklijk Besluit van 26 oktober 1938, no. 44 werd hij benoemd tot ingenieur in vaste dienst. Vorengenoemd bureau werd op 16 november 1940 omgezet in het "District Tunnelbouw Velsen".